【裁判字號】    99,台上,1964
【裁判日期】    990401
【裁判案由】    違反槍砲彈藥刀械管制條例等罪
【裁判全文】
最高法院刑事判決            九十九年度台上字第一九六四號
上  訴  人  甲○○
選任辯護人  邱聰安律師
上列上訴人因違反槍砲彈藥刀械管制條例等罪案件，不服台灣高
等法院花蓮分院中華民國九十九年一月十二日第二審判決（九十
八年度上訴字第三二四號，起訴案號：台灣台東地方法院檢察署
九十七年度偵字第二二二四、二二八五號），提起上訴，本院判
決如下：
    主  文
上訴駁回。
    理  由
一、持有改造手槍部分
按刑事訴訟法第三百七十七條規定，上訴於第三審法院，非以判
決違背法令為理由，不得為之。是提起第三審上訴，應以原判決
違背法令為理由，係屬法定要件。如果上訴理由書狀並未依據卷
內訴訟資料，具體指摘原判決不適用何種法則或如何適用不當，
或所指摘原判決違法情事，顯與法律規定得為第三審上訴理由之
違法情形，不相適合時，均應認其上訴為違背法律上之程式，予
以駁回。本件原判決援引第一審判決所載事實、證據及理由，維
持論處上訴人甲○○未經許可持有可發射子彈具有殺傷力之改造
手槍（累犯）罪刑，駁回其在第二審之上訴。對於上訴人所辯：
扣案槍枝僅經內政部警政署刑事警察局依「性能檢驗法」鑑定，
而未以「動能檢驗法」即實彈試射為之，且其扣扳機之梢栓零件
已嚴重損壞無法擊發子彈，應無殺傷力等語，原判決不予採納，
並補充說明：(一)實彈試射並非鑑定槍枝有無殺傷力之唯一方法。
扣案槍枝業經刑事警察局依「性能檢驗法」鑑定，亦即由專業槍
彈鑑定人員實際操作、檢測槍枝之機械結構與性能，如槍管、滑
套、轉輪等零件材質之檢視，滑套、扳機、擊錘及撞針等機械運
作情形之檢驗，研判其結構、功能完整良好，且擊發功能正常，
可供擊發適用子彈，具有殺傷力無訛，有該局槍彈鑑定書及槍枝
殺傷力鑑定說明在卷可稽。此項鑑定既無未盡確實或欠缺完備情
事，自不得僅以未經實彈射擊鑑測遽予否定，亦無另以實彈試射
鑑定之必要。(二)再觀諸卷附扣案槍枝拆卸後之零件照片及該局之
鑑定函覆，該槍枝結構完整，其扳機梢栓並無爆裂損害情形，雖
然槍枝扳機複動功能損壞，但仍可以單動方式供擊發適用子彈使
用等情。就此以觀，原判決並無違背法令之處。上訴意旨仍執上
述二項，指摘原判決有調查未盡之違法，自不足據以辨認原判決
已具備違背法令之形式要件。此部分上訴違背法律上之程式，應
予駁回。
二、製造子彈部分
按第三審上訴書狀，應敘述上訴之理由，其未敘述者，得於提起
上訴後十日內補提理由書於原審法院，已逾上述期間，而於第三
審法院未判決前仍未提出上訴理由書狀者，第三審法院應以判決
駁回之，刑事訴訟法第三百八十二條第一項、第三百九十五條後
段規定甚明。上訴人對於原判決維持第一審判決論處製造子彈（
累犯）罪刑部分，一併提起上訴，惟迄未敘述理由，其上訴自非
合法，亦應駁回。
據上論結，應依刑事訴訟法第三百九十五條，判決如主文。
中    華    民    國  九十九  年    四    月    一    日
                      最高法院刑事第十庭
                          審判長法官  花  滿  堂
                                法官  黃  正  興
                                法官  陳  東  誥
                                法官  林  錦  芳
                                法官  洪  昌  宏
本件正本證明與原本無異
                                      書  記  官
中    華    民    國  九十九  年    四    月    六    日
                                                      Ｅ

司法院資訊處製作；財團法人民間司法改革基金會備份。
